臺灣屏東地方法院民事判決
111年度國再易字第1號
再 審原 告  張文宗  

再 審被 告  屏東縣潮州地政事務所

法定代理人  蘇文俊  
上列當事人間請求國家賠償事件，再審原告對於民國111年1月5
日本院110年度國簡上字第3號確定判決提起再審之訴，本院判決
如下：
    主  文
再審之訴駁回。
再審訴訟費用新臺幣壹仟陸佰陸拾伍元由再審原告負擔。
    理  由
一、再審之訴，應於30日之不變期間內提起；前項期間自判決確
    定時起算，判決於送達前確定者，自送達時起算；其再審之
    理由發生或知悉在後者，均自知悉時起算。民事訴訟法第50
    0條第1項、第2項前段分別定有明文。經查，兩造間請求國
    家賠償事件，再審原告於民國111年1月12日收受本院110年
    度國簡上字第3號確定判決（下稱原確定判決），並於同年1
    月14日提起本件再審之訴，有民事再審狀之本院收狀戳章可
    憑，並經調閱原確定判決全卷核閱屬實。揆上說明，本件再
    審之訴未逾30日之不變期間，程序上係屬合法。
二、再審意旨如附件之「民事再審狀」、「民事再審（補具理由
    ）狀」所載。
三、經查：
　㈠判決適用法規顯有錯誤者，得以再審之訴對於確定終局判決
    聲明不服，民事訴訟法第496條第1項第1款定有明文。其所
    謂適用法規顯有錯誤者，係指確定判決所適用之法規，顯然
    不合法律之規定或與現尚有效之解釋或判例顯有違反者而言
    ，至於事實審法院就事實之認定、證據之調查等，究與適用
    法規顯有錯誤有別。又再審之訴顯無再審理由者，得不經言
    詞辯論，以判決駁回之，復為同法第502條第2項所明定。
　㈡本件再審原告主張所涉爭議為：「⒈再審原告於申請辦理坐落
    屏東縣○○鄉○○段000○000地號土地與振豐段183、184、199、
    203、204、213、221、242地號土地以及新埔段1501、1501
    之1、1542、1543、1545、1546、1589、1591、1592、1623
    、1624、1625、1626、1689、1746之1地號土地之繼承登記
    時，將被繼承人張榮鉅之部分繼承人記載為「不繼承」，是
    否於法有據？⒉再審原告就業經辦妥繼承登記之上述各土地
    再次申請辦理繼承登記，是否於法無違？⒊再審被告以109年
    8月24日潮登補字第000403號土地登記案件補正通知書命上
    訴人補正，並以109年9月21日潮登駁字第000085號土地登記
    案件駁回通知書駁回上開各土地繼承登記之申請，是否不法
    侵害再審原告之權利，而應負國家賠償責任？」。然查，前
    揭各爭點均屬原確定判決就事實認定及證據調查之範疇，為
    事實審法院之職權，承上說明，尚與民事訴訟法第496條第1
    項第1款關於適用法規顯有錯誤之規定有間。至再審原告固
    另稱就原確定判決有如上開「二、再審意旨」所示之各項主
    張，然其此部分所述，迭經原確定判決於判決理由內闡述綦
    詳，足認原確定判決已充分審酌且適用法規非顯有錯誤，故
    原確定判決駁回再審原告之請求，於法並無不合。從而，再
    審原告提出本訴，顯無再審理由，爰不經言詞辯論，逕以判
    決駁回之。
四、據上論結，本件再審之訴顯無理由，依民事訴訟法第502條
    第2項、第78條，判決如主文。
中　　華　　民　　國　　111 　年　　5 　　月　　10　　日
                  民事第三庭  審判長法　官　陳怡先
　　　　　　　　　
　　　　　　　　　                  法  官  林政斌
　　　　　　　　　
　　　　　　　　　                  法  官  劉子健
正本係照原本作成。
本判決不得上訴。　　　　　　　　　　　　　　　　　
中　　華　　民　　國　　111 　年　　5 　　月　　10　　日
                                    書記官  賀燕花